【裁判字號】    95,交簡上,1
【裁判日期】    950227
【裁判案由】    過失傷害
【裁判全文】
臺灣屏東地方法院刑事判決             95年度交簡上字第1號
上  訴  人  臺灣屏東地方法院檢察署檢察官
被      告  丙○○
                    號
上列上訴人因被告過失傷害案件，不服本院民國94年11月24日所
為94年度交簡字第698號第一審判決（起訴案號：台灣屏東地方
法院檢察署94年度調偵字第17號，原簡易判決誤載為第4號），
提起上訴，本院管轄第二審之合議庭判決如下︰
    主  文
原判決撤銷。
丙○○因過失傷害人，處有期徒參月，如易科罰金，以參佰元折
算壹日。
    事  實
一、丙○○於民國93年5月30日2時40分許，駕駛車牌號碼6437—
    ＪＰ號自用小客車，搭載李美珍，沿屏東縣萬丹鄉○○路由
    東向西方向行駛，於行經新鐘路與中興路口時，適丁○○騎
    乘車牌號碼ＮＨ6 —091 號重型機車，附載甲○○，沿中興
    路由南往北方向行駛，亦行經上開路口，當時丙○○本應注
    意汽車行駛時，駕駛人應注意車前狀況，並隨時採取必要之
    安全措施，且依當時天候晴、光線係夜間有照明、路面狀態
    乾燥、無缺陷、無障礙物、視距良好等情，亦無不能注意之
    情事，竟未能採取必要之安全措施而自新鐘路口駛出，適丁○○亦疏未注意車前狀況，未發現丙○○之自小客車自其右
    邊駛出，而仍直駛通過該路口，致二車均不及閃避，導致丙○○所駕駛之自用小客車右前方車頭撞擊丁○○所騎乘之機
    車之右後方，致該機車因此倒地，甲○○因此受有右脛骨開
    放性骨折、合併軟組織缺損之傷害（起訴書誤載為左脛骨）
    ，丙○○及李美珍於車禍後在現場等候，並於犯罪未為有偵
    查權之人發覺前，丙○○向來現場處理之警員自首車禍之經
    過。
二、案經被害人甲○○訴由屏東縣警察局屏東分局報由台灣屏東
    地方法院檢察署檢察官偵查起訴，由本院裁定改依簡易判決
    處刑。
    理  由
一、訊據被告丙○○就發生車禍乙節坦供不諱，惟辯稱：伊是綠
    燈剛起步，車速很慢，係丁○○闖紅燈云云，而與其同車之
    證人李美珍亦為相同之證述；另經訊問證人丁○○及甲○○
    就車禍發生經過均指證稱：伊等之方向為綠燈，車速為40公
    里，至始至終均未看見被告之自小客車，是伊之機車往安全
    島方向滑，才知被撞等語。
二、經查上開車禍有被告丙○○之供述及證人李美珍、丁○○、
    甲○○之證詞，並有道路交通事故現場圖、現場照片、道路
    交通事故調查報告表（一）、（二）、告訴人受有左脛骨開
    放性骨折、合併軟組織缺損傷害之長庚紀念醫院診斷證明書
    可資為證。而本件車發生之地點為十字路口，被告及證人雖
    均稱自己之方向為綠燈，係對方闖紅燈云云，致究竟係何人
    違反路權，無從知悉。然依道路交通事故現場圖及現場照片
    之證人丁○○所騎乘機車刮地痕位置顯示，本件車禍係發生
    於證人丁○○所騎乘之機車已逾該路口之二分之一以上，且
    係由被告之右前車頭撞擊證人丁○○之機車右後方，足證事
    故發生時證人丁○○之機車已大部分通過被告所駕駛之車輛
    ，被告對前方橫越之機車應負注意義務，被告竟疏未注意而
    肇事，應負有過失之責任，可堪認定；惟被告行車之方向並
    無剎車之痕跡，而證人丁○○之機車係在其所行方向之慢車
    道被撞後滑向安全島，丁○○並未受傷，而係乘坐後座之告
    訴人甲○○右脛骨受有開放骨折、合併軟組織缺損之傷害，
    足證被告辯稱伊之車速並非快速，可堪認定。證人丁○○當
    時既係行駛於慢車道而非機車道，其視線已較寬，然其竟稱
    其自始均未發現被告之自小客車或車燈等情，足證其行車亦
    未注意車前狀況致自始均未發現被告之自小客車，其行車時
    同亦疏未注意車前狀況致無閃避之舉而肇事，亦應負有過失
    之責任。然丁○○之過失並無從使被告免除其過失之責。告
    訴人因本件車禍受傷，與被告之過失行為間並有相當因果關
    係。事證明確，被告過失傷害之犯行已堪認定。檢察官請求
    將本件送肇事鑑定，惟本案業經檢察署送肇事鑑定，因行車
    雙方均自稱綠燈而無從鑑定，有台灣省高屏澎區車輛行車事
    故鑑定委員會94年6 月10日高屏澎鑑字第940364號函在卷可
    按，本件自無再送鑑定之必要，附此敘明
三、核被告所為，係犯刑法第284條第1項前段之過失傷害罪。又
    被告於犯罪未發覺前即向前往處理之警員乙○○坦承係其肇
    事一節，已據證人乙○○於本院具結證述無誤，應依自首之
    規定減輕其刑。原審據以論處被告罪刑，雖非無見，惟證人
    丁○○騎乘機車與被告發生車禍，亦與有過失，原審漏未論
    述，已有未洽，公訴人應告訴人之請上訴，僅指稱被告非屬
    自首及未與告訴人和解，量刑過輕為由云云，雖無理由，惟
    原判決既有上開可議之處，自應由本院撤銷改判。爰審酌被
    告前開過失之程度，迄今尚未與告訴人達成和解，尚無前科
    及告訴人所受傷之情形，犯後態度等一切情狀，爰量處如主
    文所示之刑，並諭知易科罰金之折算標準，以資儆懲。
據上論斷，爰依刑事訴訟法第449 條第2 項、第3 項、第369 條
第1 項前段、第364 條、第299 條第1 項前段，刑法284條第1項
前段、第41條第1項前段、第62條，罰金罰鍰提高標準條例第1條
前段、第2條，判決如主文。
本案經檢察官吳岳輝到庭執行職務。
中    華    民    國    95    年    2    月    27     日
                  交通法庭     審判長法  官  惠光霞
                                     法  官  曾吉雄
                                     法  官  黃聖涵
以上正本證明與原本無異。
不得上訴。
中    華    民    國    95    年    2    月    27     日
                                     書記官  唐明煌
附錄本判決論罪科刑法條全文
中華民國刑法第284條第1項
(過失傷害罪)
因過失傷害人者，處 6 月以下有期徒刑、拘役或 500 元以下罰
金，致重傷者，處1 年以下有期徒刑、拘役或500 元以下罰金。


司法院資訊處製作；財團法人民間司法改革基金會備份。
